# 持有至到期投资

提问人：qqq2006 时间：2017-03-28 11:57:07
请问陈老师，在持有至到期投资核算的投资是否需要有公开交易市场和公允价值？企业购入的非公开发型的优先股有固定股息，有固定到期时间，企业有能力持有至到期，是否可以在持有至到期投资核算？

回答人：chenyiwei
证监会公告[2010]37号： 公司应按照企业会计准则对金融资产的定义，结合公司管理层对金融资产的持有意图、金融工具的特点等对金融资产进行分类。其中，持有至到期投资是指到期日固定、回收金额固定或可确定，且企业有明确意图和能力持有至到期的非衍生金融资产，同时应有活跃的市场，可以取得其市场价格。
对于优先股，应考虑其发行人是否有权递延利息支付和本金归还。如果每期支付利息和赎回本金的金额、时间都是固定的，发行人不能单方面改变，则可能更好的做法是作为贷款和应收款项类别的金融资产（因为无活跃市场）。

提问人：呼叫帮助 时间：2017-07-03 21:33:15
陈版，购买 1 日的国债回购，企业放在哪个科目核算最合适？

回答人：chenyiwei
因为期限很短，一般可以作为交易性金融资产处理。

提问人：呼叫帮助 时间：2017-07-04 10:32:47
陈版，购买 1 日的国债回购，由于买的时候（实际操作是卖）利率是固定的，所以企业可否放在其他货币资金科目核算？

回答人：chenyiwei
不可以。尽管属于现金等价物，但并不是现金。

提问人：呼叫帮助 时间：2017-07-15 10:11:33
我们审计时较大多数是放在其他货币资金，收益放在财务费用，企业的理解就是相当短期存款，为什么不可以？您说不可以。尽管属于现金等价物，但并不是现金。这个事，我们如何与企业沟通？

回答人：chenyiwei
投资产品不是存款，应作为其他流动资产列示。所以并不是现金，但可以作为现金等价物。